臺灣高等法院刑事判決
上　訴　人　臺灣板橋地方法院檢察署檢察官
上　訴　人
即　被　告　甲○○
上列上訴人因被告違反毒品危害防制條例等案件，不服臺灣板橋
地方法院96年訴字第1512號，中華民國96年7月26日第一審判決
（起訴案號：臺灣板橋地方法院檢察署96年毒偵字第1933號），
提起上訴，本院判決如下：
    主  文
原判決撤銷。
甲○○施用第一級毒品，累犯，處有期徒刑捌月，減為有期徒刑
肆月，如易科罰金，以新臺幣壹仟元折算壹日。扣案之第一級毒
品海洛因壹包（淨重零點壹壹公克）沒收銷燬之，扣案之注射針
筒貳支及包裝上開海洛因之外包裝袋壹只（重零點壹玖公克）、
均沒收。又施用第二級毒品，累犯，處有期徒刑肆月，減為有期
徒刑貳月，如易科罰金，以新臺幣壹仟元折算壹日。應執行有期
徒刑伍月，如易科罰金，以新臺幣壹仟元折算壹日。扣案之第一
級毒品海洛因壹包（淨重零點壹壹公克）沒收銷燬之，扣案之注
射針筒貳支及包裝上開海洛因之外包裝袋壹只（重零點壹玖公克
）均沒收。
    事  實
一、甲○○前於民國（下同）90年間，因施用毒品，經臺灣板橋
    地方法院裁定送觀察、勒戒，因有繼續施用毒品之傾向，再
    經裁定強制戒治，自91年4月3日起算，於92年3月10日停止
    戒治出所，於92年4月2日期滿，經臺灣板橋地方法院檢察署
    檢察官以92年戒毒偵字第224號不起訴處分；又再因施用毒
    品，經臺灣板橋地方法院93年訴緝字第56號判決有期徒刑8
    月、5月，並定其應執行刑為有期徒刑1年，甲○○不服該判
    決提起上訴，惟於本院撤回上訴而確定，自94年3月14日入
    監執行，至94年9月1日執行完畢。
二、詎甲○○仍不知悛悔，復基於分別施用第一級毒品海洛因（
    下稱海洛因）及第二級毒品甲基安非他命（下稱安非他命）
    之各別犯意，於96年3月1日12時許及3月2日為警查獲採尿前
    回溯96小時之某一時段內，分別在其臺北縣板橋市○○路32
    5巷5弄4號住處及不詳地點，再施用海洛因及安非他命各乙
    次。嗣於96年3月2日21時30分許，經板橋憲兵隊在其上開住
    處內查獲，並扣得其所有海洛因乙包（淨重0.11公克，空包
    裝重0.19公克）及施用海洛因所用之注射針筒2支。
三、案經板橋憲兵隊報請臺灣板橋地方法院檢察署檢察官偵查起
    訴。
    理  由
一、上開事實業據上訴人即被告甲○○於原審及本院審理時坦承
    不諱，且自被告被警查獲時所採取之尿液，經送請憲兵司令
    部刑事鑑識中心鑑定之結果，確係呈鴉片及安非他命陽性反
    應，此有該中心所出具96年3月15日安鑑字第0960000389 號
    （原審誤載為000000000號）鑑定書乙紙，在卷可稽（見偵
    查卷第51頁），復有海洛因乙包（淨重0.11公克）及注射針
    筒2支扣案可資佐證，且上開粉末乙包經送請法務部調查局
    鑑定之結果，亦確含有海洛因成分，此有該局96年4月6日調
    科壹字第09623031450號鑑定書乙紙可憑（見偵查卷第55頁
    ）。又被告有事實欄所載施用毒品經強制戒治之情形，有被
    告前案紀錄表附卷為憑，其於前次強制戒治執行完畢釋放後
    ，5年內再犯毒品危害防制條例第10條第1項、第2項之罪，
    依同條例第23條第2項之規定，應予依法追訴，本件事證明
    確，被告犯行堪以認定。
二、核被告所為，係犯毒品危害防制條例第10條第1 項之施用第
    一級毒品罪及同條第2項之施用第二級毒品罪。被告分別持
    有海洛因及安非他命之低度行為，分別為其施用海洛因及安
    非他命之高度行為所吸收，均不另論罪。被告所犯上開二罪
    間，犯意各別，罪名不同，應予分論併罰。又被告前有如事
    實欄所載之犯罪科刑執行情形，有本院被告前案紀錄表1份
    在卷可參，被告於受有期徒刑執行完畢後5年內故意再犯本
    件有期徒刑以上之施用第一級毒品、施用第二級毒品罪，均
    為累犯，均應依刑法第47條第1項之規定，加重其刑。
三、原審對被告論罪科刑，固非無見，惟(一)被告犯罪時間在96年
    4月24日以前，合於中華民國九十六年罪犯減刑條例減刑之
    規定，原審未及予以減刑，原判決已屬無可維持；(二)海洛因
    之包裝袋，原審未予宣告沒收，亦有未洽。檢察官及被告上
    訴意旨指摘原判決不當未及減刑，均有理由，且原判決有上
    揭可議之處，應予撤銷改判。審酌被告不知悛悔，再犯施用
    海洛因及安非他命各乙次，不僅損及其個人健康，亦危害社
    會安全及被告犯罪後之態度等一切情狀，就施用第一級毒品
    部分，判決有期徒刑8月，就施用第二級毒品部分，判決有
    期徒刑4月。
四、被告係於96年4月24日以前犯本件二罪，合於中華民國96 年
    罪犯減刑條例減刑之規定，依該條例第2條第1項第3款之規
    定各減其宣告刑2分之1，分別為有期徒刑4月及有期徒刑2月
    ，並均諭知如易科罰金時以新臺幣一千元折算一日之標準，
    再合併定執行刑為有期徒刑5月，並諭知易科罰金之標準如
    主文之所示。
五、扣案之上開海洛因乙包（淨重0.11公克），應依毒品危害防
    制條例第18條第1項前段之規定，宣告沒收銷燬之。另扣案
    之包裝前開海洛因之外包裝袋1只及注射針筒2支，為被告所
    有供施用海洛因所用之物，業據被告供承在卷，依刑法第38
    條第1項第2款之規定，宣告沒收。
據上論斷，應依刑事訴訟法第369條第1項前段、第364條、第299
條第1項前段，毒品危害防制條例第10條第1項、第2項、第18條
第1項前段，刑法第11條前段、第47條第1 項、第51條第5款、第
41條第1項前段、第38條第1項第2款，中華民國96年罪犯減刑條
例第2條第1項第3款、第9條、第7條，判決如主文。
本案經檢察官張秋雲到庭執行職務。
中    華    民    國    96    年    9     月    26    日
                  刑事第十一庭審判長法  官  張連財
                          　  　　　法　官  楊照男
　　                                法  官  林明俊
以上正本證明與原本無異。
施用第一級毒品部分如不服本判決，應於收受送達後10日內向本
院提出上訴書狀，其未敘述上訴之理由者並得於提起上訴後10日
內向本院補提理由書（均須按他造當事人之人數附繕本）。
施用第二級毒品部分不得上訴。
  　                                書記官  蕭詩穎
中　　華　　民　　國　　96　　年　　9 　　月　　28　　日
附錄本案論罪科刑法條全文：
毒品危害防制條例第10條
施用第一級毒品者，處 6 月以上 5 年以下有期徒刑。
施用第二級毒品者，處 3 年以下有期徒刑。
